【裁判字號】    88,重訴,143
【裁判日期】    920326
【裁判案由】    清償債務
【裁判全文】
臺灣嘉義地方法院民事判決  八十八年度重訴字第一四三號
    原      告    景泰工業股份有限公司
    法定代理人    乙○○
    訴訟代理人    張立業律師
    複  代理人    丙○○
    被      告    東隆五金工業股份有限公司
    法定代理人    甲○○
    訴訟代理人    游啟璋律師
    複  代理人    徐心蘭律師
    訴訟代理人    丁○○
右當事人間請求清償債務事件，本院判決如左：
    主    文
原告之訴駁回。
訴訟費用由原告負擔。
    事    實
甲、原告方面：
  一、聲明：被告應給付原告新台幣二千六百六十六萬八千一百三十二元，及自民國
      八十八年三月二十四日起至清償日止，按週年利率百分之五計算之利息。
  二、陳述：
  （一）緣原告景泰工業股份有限公司（下簡稱原告公司）係股票上櫃公司，被告東
        隆五金工業股份有限公司（下簡稱被告公司）原為原告公司之法人股東，曾
        於民國八十六年十二月三十一日至八十七年六月三十日期間買賣原告公司股
        票，獲有買賣價差新台幣（下同）四千六百六十六萬八千一百三十二元，該
        項利益依證券交易法第一百五十七條及其施行細則第十一條之規定應加計利
        息及交易股票所獲配之股息歸入原告公司，此有財團法人中華民國證券暨期
        貨市場發展基金會（八八）證基字第０二七二號函可稽。原告公司遂依該函
        意旨委請律師以台北中山郵局第七七六號存證信函，催告被告公司於函到三
        日內依法給付上揭金額，惟被告公司竟置之不理，查上揭存證信函於八十八
        年三月二十日送達被告公司，故被告公司應自八十八年三月二十四日起負給
        付遲延責任；另被告公司於八十八年五月二十日前曾支付原告公司二千萬元
        ，是被告公司尚應給付原告公司二千六百六十六萬八千一百三十二元。
  （二）按公司法第二百九十一條第二項規定，法院應將重整裁定主文之內容及公司
        法第二百八十九條所定之期間、期日及場所以及公司債權人怠於申報權利時
        其法律效果等事項，以書面送達「已知之公司債權人」此項規定亦應適用於
        重整人，而原告公司提起本件訴訟係在被告公司為重整裁定前且係因被告公
        司對支付命令聲明異議而起，被告公司對於原告公司為重整債權人斷無不知
        之理。又公司法第二百九十九條乃規定失權之效果，對重整債權人權利影響
        甚鉅，故適用上應以踐行正當合法之程序並履行保障權利人之程序利益，始
        得適用；若未踐行正當合法之程序以保障權利人之程序利益，自不得遽課權
        利人失權之效果，而侵害權利人之權利。被告公司是否於重整期間將重整裁
        定主文之內容及公司法第二百八十九條所定之期間期日及場所，及公司債權
        人怠於申報權利時其法律效果等事項書面通知原告公司？若無，則原告公司
        之債權亦不因被告公司重整完成而生失權之效果。
  （三）縱使鈞院認為原告公司仍應踐行公司法第二百九十九條規定之程序，否則即
        生失權之效果，然原告公司同一債權之給付訴訟性質已包含確認訴訟性質在
        內，原告公司若再提起確認訴訟，有違一事不再理原則；又本件訴訟程序係
        『停止』而仍在鈞院訴訟繫屬中，原告公司如何就同一債權再提起確認訴訟
        ？況且，公司法第二百九十七條至二百九十九條係指向『重整法院為起訴之
        證明』，而所謂『法院』係指同一法院而言，同一法院內部法庭之分配不同
        ，仍不失為『同一法院』，查本件被告公司之重整法院為『台灣嘉義地方法
        院』，而原告公司提起本件訴訟亦為台灣嘉義地方法院，又所提起之給付訴
        訟性質上包含確認訴訟性質，原告公司早已向重整法院起訴，只不過訴訟程
        序停止而已，何須就同一訴訟標的再向同一之法院起訴，並為起訴之證明，
        重整法院焉能不知原告公司具有重整債權人之身份，足見原告公司之權利，
        不生失權之效果。
  （四）重整人若未踐行正當合法之程序以保障權利人之程序利益，則重整債權人之
        債權不因重整人之重整完成產生失權之效果，仍得對重整人主張既有之權利
        ，查鈞院卷附之重整卷宗顯見被告公司從未履行其書面將重整事項通知原告
        之情形，且被告公司明知有債權人存在且已向其申報重整債權，卻故意不將
        審查期日通知原告公司，致使重整法院無從依公司法第二百九十七條至二百
        九十九條之裁定及命原告提起確認訴訟，此係被告公司未踐行正當合法之程
        序以保障權利人之程序利益，自不得遽課原告失權之效果。
  （五）按公司法第二百九十一條第二項雖規定，法院應將重整裁定主文之內容及公
        司法第二百八十九條所定之期間、期日及場所，以及公司債權人怠於申報權
        利時其法律效果等事項，以書面送達『已知之公司債權人』，足見重整人負
        有將重整裁定以書面通知原告公司之義務存在，被告公司怠於為通知，顯有
        故意或過失；又被告公司於重整裁定前，即知有債權人存在，卻於重整程序
        中怠於為通知，其不作為顯有故意或過失存在；另原告公司早於被告公司重
        整裁定前即對被告公司發出支付命令，並之後因被告公司異議而視為起訴，
        訴訟早已繫屬於法院，被告公司於未經法院裁判確定前，焉能將原告公司之
        債權剔除，其剔除顯有故意或過失存在。若鈞院認為原告公司未踐行公司法
        第二百九十九條規定之程序，即生失權之效果，然被告公司亦未踐行前開以
        書面送達『已知之公司債權人』之程序，而導致原告公司失權，且於重整程
        序於未經法院裁判確定前，將原告公司之債權予以剔除，顯係侵害原告之權
        利，致使原告公司喪失二千六百六十萬八千一百三十二元整之債權，顯符合
        民法第一百八十四條第一項前段或民法第一百八十四條第二項違反保護他人
        法律之侵權行為要件。
  三、證據：提出存證信函及其回執影本各一份、財團法人中華民國證券暨期貨市場
      發展基金會（八八）證基字第０二七二號致原告公司函影本一份、公司登記資
      料影本一份、重整債權申報書影本一份。
乙、被告方面：
  一、聲明：原告之訴及假執行之聲請均駁回；如受不利判決，願供擔保請准宣告免
      於假執行。
  二、陳述：
  （一）被告公司於八十八年四月二十八日經鈞院裁定重整；並於九十年五月三十日
        裁定重整完成確定，本件原告公司主張之債權係發生於八十六年十二月三十
        一日至八十七年六月三十日期間，依公司法第二百九十七條第一項規定，原
        告公司就該債權應於權利申報期限屆滿前，向重整監督人申報債權。又重整
        債權在法院宣告審查終結前，未經異議者，即視為確定，對公司及全體股東
        、債權人有確定判決同一之效力，同法第二百九十九條第三項定有明文，而
        本件原告公司雖曾申報債權，惟其債權經重整監督人剔除後，並未依公司法
        第二百九十九條第一項之規定，提起異議，由法院裁定，依法已視為確定，
        則原告公司之債權，已無從依重整程序行使。又本件重整業經裁定完成，依
        同法第三百十一條第一項第一款明文，原告公司之債權亦已消滅，是原告之
        請求權已因被告重整之完成而消滅，原告起訴即欠缺權利保護要件。
  （二）按公司法第二百九十九條第三項規定，應向『法院』為起訴之證明，該『法
        院』係指『重整法院』，即為審理該重整案件之法院，而非指土地管轄之『
        嘉義地方法院』，本件原告公司稱其已提起給付之訴，不能提起確認之訴，
        顯然誤解重整程序係別於一般訴訟程序，由重整法院就重整公司之全部債權
        為一次解決之設計，倘依原告推論，則如有債權人已在其他地方法院提起給
        付之訴者，即應另行提起確認之訴，已在嘉義地方法院提起給付之訴者，則
        勿庸再提起確認之訴，其顯然不通。
  （三）原告公司主張公司法第二百九十九條之適用，應以受法院『通知』為前提，
        並主張重整人明知其債權而未書面通知原告，自不生失權效果云云，亦屬不
        確：
    １、按法院為重整裁定時即定債權及股東權之申報期間及場所、申報之債權及股
        東權之審查期日及場所，俾債權人、股東或其他關係人就審查結果得到場陳
        述意見，是法院就審查結果，本即無庸一一通知債權人或其他關係人。重整
        債權人，應提出足資證明其權利存在之文件，向重整監督人申報。重整監督
        人於權利申報期間屆滿後，應依其初步審查之結果，分別製作優先重整債權
        人、有擔保重整債權人、無擔保重整債權人及股東清冊，載明權利之性質、
        金額及表決權數額，於第二百八十九條第一項第二款期日之三日前，申報法
        院及備置於適當處所，並公告其開始備置日期及處所，以供重整債權人、股
        東及其他利害關係人查閱。法院審查重整債權及股東權之期日重整債權人、
        股東及其他利害關係人，得到場陳述意見。
    ２、原告公司既於申報債權期間，到申報債權場所申報債權，自知法院定於八十
        八年六月四日在被告公司審查債權，乃原告公司於法院確定債權（即審查期
        日），不到場陳述意見，對於審查結果（即被告公司所主張之「債權」不列
        入重整債權）亦無異議，依法即屬對法院審查債權承認無誤，依公司法第二
        百九十九條第四項規定即告確定，被告公司重整債權不存在，即屬確定。
  （四）被告公司並無侵權行為：按公司法第二百九十一條法院應為公告及送達之規
        定，與重整公司無涉，原告公司據引該條主張被告公司侵害原告之權利，實
        有未恰。本件原告於申報債權後，已知法院審查債權之期間及場所，自己不
        到場查知審查結果，致生失權效果，其甘冒風險，何得日後再行爭執？本件
        原告公司既已申報債權，自知法院於何時何地審查債權，原告公司自己不於
        審查期日到場，不對審查結果異議，發生失權效果，竟卸責於被告公司，顯
        然不當。
  （五）末查，鈞院八十八年度整字第一號卷，重整監督人李新興、魏永篤於八十八
        年五月三十一日向  鈞院聲報重整債權人清冊及股東清冊，重整債權人清冊
        中第五頁即列有『收件編號258，申報日期880520，債權人名稱景泰工業股
        份有限公司，申報金額26,608,132元，審查意見債權不存在故予剔除』，而
        原告公司無視前揭卷附重整債權人清冊所列事實，猶稱被告公司未將其申報
        之債權送請法院審查等，均非事實。又重整法院就重整監督人制作之重整債
        權人清冊，於八十八年六月四日審查債權，除債權人比利時銀行等十三人到
        場提出異議外，原告公司並未就其債權被剔除乙節提出異議，重整法院並諭
        知審查終結，亦有訊問筆錄可稽。本件原告公司申報之債權，經審查結果，
        認為債權不存在應予剔除，對此審查結果，原告公司於法院宣告審查終結前
        ，未提出異議，則視為不存在確定，該確定對債權人有確定判決同一之效力
        ，原告公司自不得就已確定之判決重行起訴主張。
  三、證據：提出支付命令影本一份、民事重整裁定影本二份、最高法院民事裁定影
      本一份、民是聲報狀及附件一債權人清冊影本各一份、訊問筆錄影本一份、民
      事判決影本一份。
丙、本院依職權：
   (1)調閱本院八十八年整字第一號民事卷宗。
   (2)函經濟部查詢東隆五金工業股份有限公司之公司重整完程登記之相關資料。
   (3)函財政部證券暨期貨管理委員會查詢東隆五金工業股份有限公司於八十六年十
     二月三十一日起至八十七年間，取得景泰工業股份有限公司之股票時間、數額
     、面額各為何？
    理   由
一、程序方面：
（一）原告公司法定代理人原為黃志尚，嗣於九十一年五月一日變更為邱義忠；後又
      九十一年七月四日變更為乙○○，此有原告公司提出之公司變更登記表影本二
      份為證，是其依法聲明承受訴訟，於法並無不合，自應准許之。
（二）被告公司法定代理人原為重整人香港商香港上海匯豐銀行股份有限公司台北分
      公司法定代理人戴偉世、戴紹松及簡詩宏三人，嗣被告公司重整完成後於九十
      年九月十二日變更為陳伯昌；後又於九十一年二月二十七日變更為甲○○，此
      有被告公司提出之公司變更登記表影本二份為證，則其等依法聲明承受訴訟，
      於法並無不合，自應准許之。
（三）按「訴狀送達後，原告不得將原訴變更或追加他訴。但有下列各款情形之一者
      ，不在此限：二、請求之基礎事實同一者。三、擴張或減縮應受判決事項之聲
      明者七、不甚礙被告之防禦及訴訟之終結者。被告於訴之變更或追加無異議，
      而為本案之言詞辯論者，視為同意變更或追加」民事訴訟法第二百五十五條第
      一項第二、三、七款及第二項分別明文規定。本件原告原起訴請求：「被告應
      給付原告新台幣四千六百六十六萬八千一百三十二元，及自民國八十八年三月
      二十四日起至清償日止，按週年利率百分之五計算之利息」，嗣於九十一年八
      月二十一日變更為：「被告應給付原告新台幣二千六百六十六萬八千一百三十
      二元，及自民國八十八年三月二十四日起至清償日止，按週年利率百分之五計
      算之利息」，查原告上揭訴之變更僅係減縮應受判決事項之聲明，且先後請求
      之基礎事實同一及不甚礙被告之防禦及訴訟之終結，經核並無不合，依法自應
      准許。
二、本件原告公司主張：原告公司係股票上櫃公司，被告公司原為原告公司之法人股
    東，曾於八十六年十二月三十一日至八十七年六月三十日期間買賣原告公司股票
    ，獲有買賣價差四千六百六十六萬八千一百三十二元，該項利益依證券交易法第
    一百五十七條及其施行細則第十一條之規定應加計利息及交易股票所獲配之股息
    歸入原告公司，原告公司遂催告被告公司依法給付上揭金額，惟被告公司竟置之
    不理，是扣除被告公司先前曾支付原告公司二千萬元，被告公司尚應給付原告公
    司二千六百六十六萬八千一百三十二元。按公司法第二百九十九條乃規定失權之
    效果，對重整債權人權利影響甚鉅，故適用上應以踐行正當合法之程序並履行保
    障權利人之程序利益，始得適用；若未踐行正當合法之程序以保障權利人之程序
    利益，自不得遽課權利人失權之效果。又縱使認原告公司仍應踐行公司法第二百
    九十九條規定之程序，否則即生失權之效果，然原告公司同一債權之給付訴訟性
    質包含確認訴訟性質在內，原告公司若再提起確認訴訟，有違一事不再理原則，
    又查本件被告公司之重整法院為『台灣嘉義地方法院』，而原告公司提起本件訴
    訟亦為台灣嘉義地方法院，又所提起之給付訴訟性質上包含確認訴訟性質，原告
    公司早已向重整法院起訴，只不過訴訟程序停止而已，何須就同一訴訟標的再向
    同一之法院起訴，並為起訴之證明，重整法院焉能不知原告公司具有重整債權人
    之身份，足見原告公司仍得對被告公司之權利不生失權之效果。再按公司法第二
    百九十一條第二項雖規定，法院應將重整裁定主文之內容及公司法第二百八十九
    條所定之期間、期日及場所，以及公司債權人怠於申報權利時其法律效果等事項
    ，以書面送達『已知之公司債權人』，足見重整人負有將重整裁定以書面通知原
    告公司之義務存在，被告公司怠於為通知，顯有故意或過失；又被告公司於重整
    裁定前，即知有債權人存在，卻於重整程序中怠於為通知，其不作為顯有故意或
    過失存在；另原告公司早於被告公司重整裁定前即對被告公司發出支付命令，並
    之後因被告公司異議而視為起訴，訴訟早已繫屬於法院，被告公司於未經法院裁
    判確定前，焉能將原告公司之債權惕除，其惕除顯有故意或過失存在，是被告公
    司未踐行前開以書面送達『已知之公司債權人』之程序，而導致原告公司失權，
    顯係侵害原告之權利，致使原告公司喪失債權，顯符合民法第一百八十四條第一
    項前段或同條第二項違反保護他人法律之侵權行為要件，為此，提起本訴訟等語
    。
三、被告公司則以：被告公司於八十八年四月二十八日經裁定重整，並於九十年五月
    三十日重整完成確定，本件原告公司之債權係發生於八十六年十二月三十一日至
    八十七年六月三十日期間，依公司法第二百九十七條第一項規定，原告公司就該
    債權應於權利申報期限屆滿前，向重整監督人申報債權，又依公司法第二百九十
    九條第四項規定，重整債權在法院宣告審查終結前，未經異議者，即視為確定，
    對公司及全體股東、債權人有確定判決同一之效力，而本件原告公司雖曾申報債
    權，惟其債權經重整監督人剔除後，並未依公司法第二百九十九條第三項之規定
    ，提起異議，由法院裁定，依法已視為確定，則原告公司之債權，已無從依重整
    程序行使，是原告之請求權已因被告重整之完成而消滅，原告起訴即欠缺權利保
    護要件。又查，鈞院八十八年度整字第一號卷，重整監督人李新興、魏永篤於八
    十八年五月三十一日向  鈞院聲報重整債權人清冊及股東清冊，重整債權人清冊
    中第五頁即列有『收件編號258，申報日期880520，債權人名稱景泰工業股份有
    限公司，申報金額26,608,132元，審查意見債權不存在故予剔除』，而原告公司
    無視前揭卷附重整債權人清冊所列事實，猶稱被告公司未將其申報之債權送請法
    院審查等，均非事實。本件原告公司既於申報債權期間，到申報債權場所申報債
    權，自知法院定於八十八年六月四日在被告公司審查債權，乃原告公司於法院確
    定債權（即審查期日），不到場陳述意見，對於審查結果亦無異議，依法即屬對
    法院審查債權承認無誤，依公司法第二百九十九條第四項規定即告確定，被告公
    司重整債權不存在即屬確定力，原告公司自不得就已確定之判決重行起訴主張。
    另被告公司並無侵權行為：按公司法第二百九十一條法院應為公告及送達之規定
    ，與重整公司無涉，原告公司據引該條主張被告公司侵害原告之權利，實有未洽
    。本件原告於申報債權後，已知法院審查債權之期間及場所，自己不到場查知審
    查結果，致生失權效果，其甘冒風險，何得日後再行爭執？本件原告公司既已申
    報債權，自知法院於何時何地審查債權，原告公司自己不於審查期日到場，不對
    審查結果異議，發生失權效果，竟卸責於被告公司等語，資為抗辯。
四、經查，本件被告公司於八十八一月間向本院本院聲請公司重整，並於同年年四月
    二十八日經本院裁定准予重整，嗣於九十年五月三十日重整完成確定在案，而原
    告公司之債權係發生於八十六年十二月三十一日至八十七年六月三十日期間，亦
    曾於八十八年四月二十日向本院聲請支付命令，嗣因被告公司於同年五月二十六
    日提出異議，依法上揭支付命令聲請即視為起訴（即本件清償債務之事件），後
    因被告公司裁定重整而致本件訴訟當然停止等事實，業經本院依職權本院八十八
    年度整字第一號公司重整事件卷宗查閱屬實，且經本院函財政部證券暨期貨管理
    委員會查詢東隆五金工業股份有限公司於八十六年十二月三十一日起至八十七年
    間，取得景泰工業股份有限公司之股票時間、數額、面額各為何？經財政部證券
    暨期貨管理委員會以於九十一年十月四日以台財證一字第０九一０一五六九號函
    覆在卷屬實，且為兩造所不爭執，應可信為真正。是本件應審究者在於原告公司
    所主張之債權是否經被告公司重整債權審查剔除後，原告公司有否依公司法第二
    百九十九條第三項規定提起確認訴訟，而得依同法第三百十一條規定對被告公司
    主張重整債權？又被告公司是否依公司法第二百九十九條第一項負有通知原告公
    司之義務？原告公司之債權受損是否需由被告公司負侵權行為之責任？
五、按重整程序與破產程序相同，均為清理債務，所設之特別規定，與一般民法債權
    債務行使程序不同。依公司法第二百九十四條規定，裁定重整後，公司之破產、
    和解、強制執行及因財產關係所生之訴訟程序，當然停止。原告公司應依法申報
    債權、對於法院審查之債權有異議者，應聲明異議，就債權有實體上爭執者應提
    起確認之訴，而法律規定應另行提起確認之訴，而不得逕行進行原來訴訟程序，
    乃係因重整債權依公司第二百九十六條規定，且重整債權之清償，應依經關係人
    會議議決，並經法院認可之重整計劃為之，依公司法第三百零五條規定，經法院
    認可之重整計劃，對公司及關係人均有拘束力，如准許債權人進行原有訴訟程序
    ，而獲確定判決，其內容與重整計劃不同，勢必影響重整程序之進行，故法律規
    定停止原有訴訟程序，全體債權人不論是否已於重整程序前提起訴訟，均應依重
    整程序行使權利，如對重整債權法院審查結果有異議，亦應依法聲明異議並提起
    確認之訴，其僅得提起確認之訴，而不得提起給付之訴或形成之訴，乃在於確認
    該債務是否屬於重整債權。又重整程序係就重整公司之全部債權為一次之解決，
    故不論該債權已否起訴，均應申報債權，由重整法院依法審查，即就債權有實體
    上爭執者，應提起確認之訴，以確定其是否重整債權，並向重整法院為起訴之證
    明，使重整法院知悉，並於重整計畫中預為安排，此為公司重整之法定程序，合
    先敘明。
（一）本件原告公司主張之上揭債權係發生在八十六年十二月三十一日起至八十七年
      六月三十日間，而被告公司係於八十八年四月二十日經本院裁定准予重整，故
      系爭債權係在重整裁定前成立，依公司法第二百九十六條第一項之規定非依重
      整程序不得行使權利。按公司法第二百九十九條規定：「法院審查重整債權及
      股東權之期日，重整監督人、重整人及公司負責人，應到場備詢﹔重整債權人
      、股東及其他利害關係人，得到場陳述意見。有異議之債權或股東權，由法院
      裁定之。就債權或股東權有實體上之爭執者，應由有爭執之利害關係人，於前
      項裁定送達後二十日內提起確認之訴，並應向法院為起訴之證明﹔經起訴後在
      判決確定前，仍依前項裁定之內容及數額行使其權利。但依重整計畫受清償時
      ，應予提存。重整債權或股東權，在法院宣告審查終結前，未經異議者，視為
      確定﹔對公司及全體股東、債權人有確定判決同一之效力。」經查，原告公司
      固曾於八十八年四月二十日向本院提出支付命令，並於同年五月二十日向被告
      公司重整監督人申報債權，此有被告公司提出之重整債權申報表在卷可稽，但
      經重整監督人審核後予以剔除，即重整債權人清冊第五頁中列有『收件編號25
      8，申報日期880520，債權人名稱景泰工業股份有限公司，申報金額26,608,13
      2元，審查意見債權不存在故予剔除』，而原告公司對此並無聲明異議，亦未
      於法定期間內提起確認之訴等情，亦經本院查閱本院八十年度整字第一號公司
      重整事件卷宗無訛，則依上開法條之規定，原告公司主張之本件債權業經確定
      不存在，並發生確定判決同一之效力，應堪認定。
（二）次按公司法第二百九十一條第二項規定，法院為重整裁定時，應將重整裁定主
      文之內容及公司法第二百八十九條所定之期間、期日及場所以及公司債權人怠
      於申報權利時其法律效果等事項，以書面送達『已知之公司債權人』，而與重
      整公司無涉，即重整公司不負有通知之義務。本件被告公司於八十八年四月二
      十八日業經本院裁定准予重整，並分別選任重整人及重整監督人在案，本院並
      於同年八月六日通知原告公司本件清償債務事件之訴訟程序依公司法第二百九
      十四條之規定應當然停止，原告公司亦已於同年八月十日收受該通知書，此有
      送達證書附卷可稽，足證原告公司業於當時已知悉被告公司已經本院裁定准予
      重整之事實，故原告公司如仍欲對被告公司有所請求，理應檢具證明其權利存
      在之文件向重整監督人申報債權，如其所申報之債權經重整監督人審查結果而
      不列入重整債權者，則原告公司得對此審查結果聲明異議，此為公司法第二百
      九十九條明文規定，本件原告公司雖曾於八十八年五月二十日向被告公司重整
      監督人申報債權，但遭重整監督人予以剔除，而原告公司竟未對此向法院聲明
      異議，亦未於法院審查期日到場陳述意見或對審查結果提出異議，致發生失權
      效果，是要難謂被告公司有何可歸咎之責，從而，原告主張被告公司應對其喪
      失債權之損失負賠償責任云云，委無可採。
六、從而，原告起訴主張被告公司應給付原告新台幣二千六百六十六萬八千一百三十
    二元，及自八十八年三月二十四日起至清償日止，按週年利率百分之五計算之利
    息，為無理由，應予駁回。
七、本判決事證已臻明確，兩造其餘攻擊防禦及舉證，核與本判決決果無影響，爰不
    另一一論述，附此敘明。
八、據上論結，本件原告之訴為無理由，依民事訴訟法第七十八條，判決如主文。
中      華      民      國    九十二    年      三      月    二十六    日
~B臺灣嘉義地方法院民事第一庭
~B    審判長法官  曾文欣
~B        法  官  洪嘉蘭
~B        法  官  吳昀儒
右為正本係照原本作成
如對本判決上訴須於判決送達後廿日內向本院提出上訴狀
中      華      民      國    九十二    年      三      月    二十七    日
~B         書記官  楊國色


司法院資訊處製作；財團法人民間司法改革基金會備份。
